【裁判字號】    95,訴,4134
【裁判日期】    951127
【裁判案由】    毒品危害防制條例
【裁判全文】
臺灣高雄地方法院刑事判決              95年度訴字第4134號
公  訴  人  臺灣高雄地方法院檢察署檢察官
被      告  甲○○
                    （另案於台灣屏東看守所羈押中）
上列被告因違反毒品危害防制條例案件，經檢察官提起公訴（95
年度毒偵字第7386號），嗣因被告就被訴事實為有罪陳述，經本
院告知簡式審判程序意旨，並聽取公訴人及被告意見後，本院合
議庭裁定由受命法官獨任依簡式審判程序審理，判決如下：
    主  文
甲○○施用第一級毒品，累犯，處有期徒刑捌月。又施用第二級
毒品，累犯，處有期徒刑陸月。應執行有期徒刑壹年。
    事  實
一、甲○○前因違反肅清煙毒條例案件，經台灣高等法院高雄分
    院86年度上訴字第844 號判決判處有期徒刑3 年8 月確定，
    並接續執行前案殘刑，於民國90年9 月21日縮短刑期假釋出
    監，惟於假釋期間內再因施用毒品案件，前開假釋遂經撤銷
    ，先由本院91年度毒聲字第884 號裁定送觀察、勒戒後，認
    有繼續施用毒品之傾向，遂以91年度毒聲字第884 號裁定令
    入戒治處所施以強制戒治1 年，再以91年度毒聲第6826號裁
    定停止戒治（指揮書執畢日期為92年5 月19日），於91年11
    月11日予以釋放並接續執行前開殘刑，嗣因強制戒治期滿未
    經撤銷而視為執行完畢，另於94年11月21日縮刑期滿執行完
    畢。詎其猶不知悛悔，竟於前開強制戒治執行完畢釋放後5
    年內，各基於施用第一級毒品海洛因與第二級毒品甲基安非
    他命之犯意，於95年7 月30日晚間某時許，在其位於高雄市
    楠梓區○○路219 巷4 號住處內，分別以將海洛因摻水後再
    以針筒注射、及將甲基安非他命置入玻璃球燃燒加熱之方式
    ，非法施用第一級毒品海洛因及第二級毒品甲基安非他命各
    1 次。嗣於95年7 月31日8 時許，在屏東縣鹽埔鄉○○路段
    旁遭警查獲，並經其同意後採尿送驗，始查悉上情。
二、案經屏東縣警察局里港分局報請台灣高雄地方法院檢察署檢
    察官偵查起訴。
    理  由
一、本件被告甲○○係違反毒品危害防制條例第10條第1 項、第
    2 項之施用第一級毒品與第二級毒品罪，其法定刑俱為死刑
    、無期徒刑、最輕本刑為3 年以上有期徒刑以外之罪，於準
    備程序進行中，被告就被訴事實為有罪之陳述，由受命法官
    告知簡式審判程序之要旨並聽取其與公訴人之意見，經被告
    同意適用簡式審判程序後，本院亦認無不得或不宜改依簡式
    審判程序進行之處，爰依刑事訴訟法第273 條之1 第1 項、
    第284 條之1 規定，本院合議庭裁定裁定本件由受命法官獨
    任進行簡式審判程序，合先敘明。
二、上揭事實，業有姓名對照表、及台灣檢驗科技股份有限公司
    95年8 月16日濫用藥物尿液檢驗報告各1 件在卷可稽，復據
    被告於本院審理中坦認上情不諱，足徵被告之自白核與事實
    相符，堪予採信。另查，被告前因施用毒品案件，經本院裁
    定送觀察、勒戒後，認有繼續施用毒品傾向，遂裁定令入戒
    治處所施以強制戒治1 年，再以裁定停止戒治（指揮書執畢
    日期為92年5 月19日），於91年11月11日予以釋放並接續執
    行他案殘刑，嗣因強制戒治期滿未經撤銷而視為執行完畢等
    情，有臺灣高等法院被告前案紀錄表1 份附卷可參，足認被
    告確於前開強制戒治執行完畢釋放後、5 年內再犯毒品危害
    防制條例第10條之罪。職是，本件事證明確，被告犯行洵堪
    認定，自應依法論科。
三、查海洛因、甲基安非他命各係毒品危害防制條例第2 條第2
    項第1 款、第2 款所定之第一級毒品與第二級毒品，依法不
    得持有、施用及販賣。核被告甲○○所為，各係違反毒品危
    害防制條例第10條第1 項之施用第一級毒品罪、及同條第2
    項之施用第二級毒品罪。其施用第一級毒品海洛因與第二級
    毒品甲基安非他命前分別持有海洛因、甲基安非他命之低度
    行為，應為施用之高度行為所吸收，均不另論罪。又被告所
    犯上開2 罪間，犯意各別、行為互殊，觸犯構成要件相異之
    罪名，自應分論併罰。再者，被告前因違反肅清煙毒條例案
    件，經台灣高等法院高雄分院86年度上訴字第844 號判決判
    處有期徒刑3 年8 月確定，並接續執行前案殘刑，初於90年
    9 月21日縮短刑期假釋出監，惟於假釋期間內再因施用毒品
    案件，前開假釋遂經撤銷，嗣於94年11月21日縮刑期滿執行
    完畢一節，有前開臺灣高等法院被告前案紀錄表附卷足憑，
    是其前受有期徒刑執行完畢後，5 年內故意再犯有期徒刑以
    上之本罪，應依刑法第47條規定論以累犯，且就其所犯上開
    2 罪均加重其刑。爰審酌被告前因施用毒品案件，經施以觀
    察勒戒及強制戒治後，竟再為本件施用毒品犯行，足見其惡
    習已深，且戒絕毒癮之意志不堅，未能體悟施用毒品對自己
    、家人造成之傷害及社會之負擔，自屬可議；惟念其於犯後
    態度良好，並能坦承犯行，及施用毒品本質上係屬戕害自身
    健康之行為，尚未直接危害他人，反社會性之程度應屬較低
    等一切情狀，分別量處如主文所示之刑，並定其應執行之刑
    ，以資懲儆。
據上論斷，應依刑事訴訟法第273 條之1 第1 項、第299 條第1
項前段，毒品危害防制條例第10條第1 項、第2 項，刑法第11條
前段、第47條、第51條第5 款，判決如主文。
中    華    民    國    95    年    11    月    27    日
                  刑事第四庭  法  官 陳明呈
以上正本證明與原本無異。
如不服本判決，應於收受送達後10日內向本院提出上訴書狀。
中    華    民    國    95    年    11    月    29    日
                              書記官 蔡淑貞
附錄本判決論罪科刑之法條：
毒品危害防制條例第10條
施用第一級毒品者，處 6 月以上 5 年以下有期徒刑。
施用第二級毒品者，處 3 年以下有期徒刑。


司法院資訊處製作；財團法人民間司法改革基金會備份。
